臺灣臺東地方法院民事裁定
110年度消債更字第44號
聲  請  人  林清華  
代  理  人  蔡勝雄律師（法律扶助）
上列當事人因消費者債務清理事件聲請更生，本院裁定如下：
    主  文
聲請人林清華自中華民國一一○年十月十八日下午四時起開始更
生程序。
命司法事務官進行本件更生程序。
    理  由
一、按債務人不能清償債務或有不能清償之虞者，得依本條例所
    定更生程序，清理其債務；債務人無擔保或無優先權之債務
    總額未逾新臺幣（下同）1,200萬元者，於法院裁定開始清
    算程序或宣告破產前，得向法院聲請更生；債務人對於金融
    機構負債務者，在聲請更生或清算前，應向最大債權金融機
    構請求協商債務清償方案，或向其住、居所地之法院或鄉、
    鎮、市、區調解委員會聲請債務清理之調解。消費者債務清
    理條例第3條、第42條第1項、第151條第1項定有明文。又法
    院開始更生程序之裁定，應載明其年、月、日、時，並即時
    發生效力；法院裁定開始更生或清算程序後，得命司法事務
    官進行更生或清算程序，必要時得選任律師、會計師或其他
    適當之自然人或法人一人為監督人或管理人，亦為同條例第
    45條第1項、第16條第1項所明定。
二、聲請意旨略以：聲請人積欠無擔保無優先債務總額新臺幣（
    下同）58萬4,438元。其於6年前罹患僵直性脊髓炎，領有身
    心障礙手冊，無法工作，其收入僅有每月低收入戶扶助6,35
    8元及身心障礙者補8,836元，合計每月15,194元以維持生活
    ，其每月必要生活費用14,866元，名下亦只有1輛90年出廠
    之車輛及郵局存款約5,600元，實有不能清償債務或有不能
    清償之虞。又聲請人之無擔保或無優先權之本金及利息債務
    總額未逾1,200萬元，復未經法院裁定開始清算程序或宣告
    破產，爰向本院聲請更生等語。
三、經查：
（一）聲請人因積欠如附表所示凱基商業銀行股份有限公司等債
      權人債務，陳報債權金額為58萬4,438元。聲請人無法清
      償債務，乃向本院聲請前置調解，請求債權人共同協商，
      然聲請人因故與債權人協商不成而聲請更生乙情，有債權
      人清冊、調解筆錄及財團法人金融聯合徵信中心當事人綜
      合信用報告債務清理條例前置協商專用債權人清冊可證。
      而各債權人陳報如附表所示債權，合計約98萬2,858元，
      有各該債權人陳報狀可查，堪可認定。
（二）聲請人名下有1輛90年出廠之車輛及郵局存款約5,600元，
      有全國財產稅總歸戶財產查詢清單及其提出之財產目錄可
      證。聲請人主張因6年前罹患僵直性脊髓炎，領有身心障
      礙手冊，無法工作，僅仰賴低收入戶補助6,358元及身心
      障礙者補8,836元，合計每月15,194元維持生活等節，業
      據其提出108年至109年綜合所得稅各類所得資料清單、勞
      工保險被保險人投保資料表、郵政存簿儲金簿內頁、中華
      民國身心障礙證明、臺東馬偕紀念醫院診斷證明書、臺東
      縣卑南鄉低收入戶證明書等件為證，堪信屬實。
（三）按債務人必要生活費用，以最近一年衛生福利部或直轄市
      政府所公告當地區每人每月最低生活費一點二倍定之，消
      債條例第64條之2第1項定有明文。經查，聲請人主張其每
      月生活必要支出為14,866元，該金額未逾衛生福利部所公
      告110年度臺灣省最低生活費13,288元之1.2倍，自屬合理
      ，應予准許。
（四）承上，聲請人名下雖有汽車1輛，然係90年出廠，殘值甚
      微，而其每月實際收入約為15,194元，扣除每月必要生活
      費14,866元後，所剩無幾，與其所負債務約98萬2,858元
      對比，堪認聲請人確已達不能清償債務或有不能清償之虞
      之程度。
四、綜上，聲請人係一般消費者，其已達不能清償債務或有不能
    清償之虞之程度，其中無擔保或無優先權之債務未逾1,200
    萬元，且未經法院裁定開始清算程序或宣告破產；又查無消
    債條例第6條第3項、第8條或第46條各款所定駁回更生聲請
    之事由存在，則聲請人聲請更生，即應屬有據。本件聲請人
    聲請更生既經准許，併依消債條例第16條第1項命司法事務
    官進行本件更生程序，爰裁定如主文。
中　　華　　民　　國　　110 　年　　10　　月　　18　　日
                      民事第一庭  法  官  王麗芳
以上正本係照原本作成。
本裁定不得抗告。
中　　華　　民　　國　　110 　年　　10　　月　　19　　日
                                  書記官  張耕華
附表
編號 債權人 債權額（新臺幣）   1 凱基商業銀行股份有限公司 900,107元（迄至110年8月）   2 第一商業銀行股份有限公司 82,751元（迄至110年8月）